【裁判字號】    97,易,164
【裁判日期】    970630
【裁判案由】    竊盜
【裁判全文】
臺灣屏東地方法院刑事判決               97年度易字第164號
公  訴  人  臺灣屏東地方法院檢察署檢察官
被      告  乙○○
上列被告因竊盜案件，經檢察官提起公訴（96年度偵字第3954號
），本院判決如下：
    主  文
乙○○所犯如附表所示之結夥三人以上竊盜罪，共肆罪，各處有
期徒刑拾月。應執行有期徒刑年。
    事  實
一、乙○○與真實姓名年籍資料不詳綽號「大胖」、「番仔」之
    成年男子結夥3 人以上，基於意圖為自己不法所有之竊盜犯
    意聯絡，由乙○○駕駛車輛，搭載「大胖」或「番仔」其中
    1 人，另1 人則自行駕駛自用小客車，分別於附表所示之時
    間、地點，徒手竊取如附表所示戊○○等人所有之財物，得
    手後，由乙○○將竊得之物品載運至台南縣關廟鄉○○村○○○ 街9 號之居處藏放。嗣因乙○○等人所竊取如附表編號
    三所示之丙○○物品裝設有衛星定位器，經丙○○發現失竊
    後報警循線於民國96年5 月23日上午8 時50分許在乙○○上
    開居處查獲。
二、案經台南縣警察局歸仁分局報請臺灣臺南地方法院檢察署呈
    請臺灣高等法院檢察署檢察長令轉臺灣屏東地方法院檢察署
    檢察官偵查起訴。
    理  由
壹、程序部分
一、按「除簡式審判程式、簡易程式及第三百七十六條第一款、
    第二款所列之罪之案件外，第一審應行合議審判。」此刑事
    訴訟法第284 條之1 定有明文。又本件檢察官起訴被告所犯
    係刑法第321 條第1 項第4 款之加重竊盜罪，屬於刑事訴訟
    法第376 條第2 款所定之罪，是依上開規定，即由本院獨任
    進行審判程序，就此合先敘明。
二、按刑事訴訟法第159 條之4 規定，除前三條之情形外，下列
    文書亦得為證據：「一、除顯有不可信之情況外，公務員職
    務上製作之紀錄文書、證明文書。二、除顯有不可信之情況
    外，從事業務之人於業務上或通常業務過程所須製作之紀錄
    文書、證明文書。三、除前二款之情形外，其他於可信之特
    別情況下所製作之文書。」此係因公務員職務上製作之紀錄
    文書或證明文書，係公務員依職權所為，與其責任、信譽攸
    關，若有錯誤、虛偽，公務員可能因此擔負刑事及行政責任
    ，且該等文書經常處於可能受公開檢查之狀態，其正確性及
    真實之保障極高；另從事業務之人在業務上或通常業務過程
    製作之上開文書，因係於通常業務上不間斷而規律之記載，
    一般均有會計等人員校對，記錄時亦無預見日後將作為證據
    之偽造動機，其虛偽之可能性較小，且如讓製作者以口頭方
    式在法庭上再重述過去之事實或數據，實際上有其困難，二
    者具有一定程度之不可代替性，是除非有顯不可信之情況外
    ，上開公務文書或業務文書應均具有證據能力；又與上開公
    務文書或業務文書同具有可信性之官方公報、統計表、體育
    紀錄、學術論文及家譜等文書，除非均有顯不可信之情況外
    ，基於同一理由，亦應具有證據能力。本件遠傳與台灣大哥
    大電信通聯資料查詢，係電信公司經營業務關於通聯紀錄之
    紀錄文書，均係從事業務之人於業務上或通常業務過程所須
    製作之文書，經查亦無顯不可信之情況，上開文書應具有證
    據能力。
三、按被告以外之人於審判外之言詞或書面陳述，除法律有規定
    者外，不得作為證據；又被告以外之人於審判外之陳述，雖
    不符前4 條之規定，而經當事人於審判程式同意作為證據，
    法院審酌該言詞陳述或書面陳述作成時之情況，認為適當者
    ，亦得為證據。當事人、代理人或辯護人於法院調查證據時
    ，知有第159 條第1 項不得為證據之情形，而未於言詞辯論
    終結前聲明異議者，視為有前項之同意，刑事訴訟法第159
    條第1 項、第159 條之5 分別定有明文。本件被害人戊○○
    、己○○、丙○○、丁○○於警詢中之證言、扣押物品目錄
    表、贓物認領保管單、車籍作業系統—查詢認資料等均為前
    開刑事訴訟法第159 條第1 項之傳聞證據，惟被告於本院言
    詞辯論終結前並未就其證據能力聲明異議，依前開刑事訴訟
    法第159 條之5 第2 項之規定，上開陳述亦有證據能力。
貳、實體部分
一、訊據被告僅坦承有於如附表所示之時間，駕駛車輛隨同真實
    姓名年籍資料不詳綽號「大胖」、「番仔」之成年男子前往
    如附表所示之地點，載運如附表所示之被害人之物品，惟矢
    口否認有何竊盜犯行，辯稱其係以新台幣（下同）3,000 元
    或6,000 元之價格受僱於上開「大胖」、「番仔」2 人，該
    2 人會以電話連絡伊，請伊駕駛車輛搭載「大胖」或「番仔
    」其中1 人，另1 人則自行駕駛自用小客車，至附表所示地
    點，伊則在山下等待其2 人搬運如附表所示之物品上車，而
    該等物品亦經其2 人交代先暫時置放於伊家中，等過數日其
    2 人會向伊聯絡取回物品，伊並不知道該等物品何來云云。
    經查：
  (一)如附表所示之被害人所有之物品，確係於附表所示之時地遭
    竊一情，業經如附表所示之被害人戊○○、己○○、丙○○
    、丁○○於警詢中指述明確，並有贓物認領保管單4 紙附卷
    可證，堪信為真。
  (二)被告均於如附表所示之凌晨時分，駕駛車輛搭載真實姓名年
    籍資料不詳綽號「大胖」或「番仔」其中1 人，另1 人則自
    行駕駛自用小客車，至附表所示之各山區，伊則在山下等待
    其2 人搬運如附表所示之被害人之物品上車一情，業經被告
    所自承（見96年度偵字第3954號卷第36頁、本院卷第13頁背
    面），然就本件所有被害人所失竊之物品數量與體積以觀，
    放在一般房車即可裝載的下，此經證人即查獲員警甲○○於
    本院審理中結證明確（見本院卷第27頁）。則「大胖」或「
    番仔」其中1 人既已自行駕駛自用小客車前往如附表所示之
    各地點，自逕得將竊得之物品裝載上車，又何須僱請被告另
    行駕駛車輛偕同其等前往？足證被告另行駕駛車輛前往如附
    表所示之各地，並非如被告辯稱僅係以3,000 元或6,000 元
    之價格受僱於上開「大胖」、「番仔」2 人至附表所示地點
    ，等待其2 人搬運如附表所示之物品上車云云，而應係進一
    步參與搬運工作，此部亦核與被害人戊○○、丙○○、丁○○於警詢中證述其等失竊物品必須由至少3 個以上之男人才
    可能竊取成功等語相符（見警卷第12頁、第16頁、第20頁）
    。
  (三)被告於96年5 月22日23時30分許即駕車到達如附表編號三所
    示之地點，而遲至翌日凌晨4 時30分許才從台中太平山區出
    發返家，中間這段時間伊均在太平鄉山區一情，業經被告本
    人所自承（見警卷第5 至第6 頁），且被害人丙○○因其所
    失竊之物品中有衛星定位器而循線於96年5 月23日上午8 時
    50分許在被告上開居處查獲其所失竊之物品之際，被告門前
    之車輛引擎和4 個輪胎均很熱，業經證人丙○○於本院審理
    中結證屬實（見本院卷第41頁），顯見被告確係甫從他處返
    家。則衡情，被告豈有可能在荒野僻靜之山區等待上開「大
    胖」、「番仔」2 人數鐘頭之久，均未起疑心？亦無查證上
    開「大胖」、「番仔」2 人在山區所搬運之如附表所示各物
    品何來？如此種種均與常情不符，被告辯稱伊僅於山下等待
    上開「大胖」、「番仔」2 人搬運物品，其他事情伊全不知
    情云云，顯屬狡飾之詞。
  (四)再查，警方於被告家中所查獲之如附表所示之物品，價格均
    不斐，其中如附表編號一所示之物品價值約68萬元、如附表
    編號二所示之物品價值約63萬元、如附表編號三所示之物品
    價值約66萬元、如附表編號四所示之物品價值約32萬5 千元
    ，業經各被害人於警詢中證述明確（見警卷第11頁、第15頁
    、第19頁、第22頁），則若真如被告所言，上開物品均係上
    開「大胖」、「番仔」2 人所竊得，則何以該2 人竟將如此
    貴重之贓物全置放於被告家中數日毫不過問？甚且未留下任
    何聯絡方式予被告（見96年度偵字第8283號卷第8 頁、第20
    頁）？於此在在足證被告並非僅係受僱於上開「大胖」、「
    番仔」2 人，駕駛車輛等待其2 人搬運如附表所示之物品上
    車，而應與上開「大胖」、「番仔」2 人有竊盜之犯意聯絡
    ，且參與竊盜犯行並負責藏贓。
  (五)又查，警方於被告家中所查獲之如附表編號三所示之物品中
    ，有1 台衛星定位器經被告拆掉零件並泡水，業經被告於警
    詢中所自承（見警卷第6 頁），核與證人甲○○、丙○○於
    本院審理中結證相符（見本院卷第27頁背面、第41頁背面）
    ，而除該台外，並無其他任何機器經拆卸零件或泡水，亦經
    上開證人於本院審理中結證相符（見本院卷第27頁背面、第
    41頁背面）。再者，該台經被告拆掉零件並泡水之衛星定位
    器係置放於如警卷第34頁下方照片所示之機器中，而該機器
    與其他在被告家中所查獲之機器於外觀上、顏色上並無明顯
    之差異，此有警卷所附之照片可證，並經證人丙○○於本院
    審理中結證明確（見本院卷第41頁背面）。顯證被告查知其
    所搬運之眾多機器中哪1 台內含有衛星定位器，且該衛星定
    位器因得以使被害人或警方循線覓得被告藏贓居處，故被告
    即刻將之拆卸零件並泡水以求失效。是被告並非如其所辯僅
    搬運物品返家，其餘全不知情，其有參與竊盜犯行，堪以認
    定。
  (六)另查，被告於警詢中係供稱上開「大胖」、「番仔」2 人係
    於96年5 月21日14時至16時許，撥打其電話號碼為00000000
    00號行動電話聯絡其前往載運如附表編號三、四所示之物品
    （見警卷第5 頁），然根據0000000000號電話號碼之通聯紀
    錄顯示，該電話僅於96年5 月19日與23日有與他人電話連絡
    之紀錄，此有遠傳電信通聯資料查詢1 紙附卷可稽（見96年
    度偵字第3954號卷第5 頁），於此又足證被告上開所辯全屬
    狡辯，不足採信。
  (七)綜上，被告上開所辯，均係卸責之詞，委無足取。本件事證
    明確，被告犯行洵堪認定，應予依法論科。
二、核被告所為，係犯刑法第321 條第1 項第4 款之結夥三人加
    重竊盜罪；被告與上開「大胖」、「番仔」2 人有犯意聯絡
    行為分擔，為共同正犯。被告如附表所示之4 次犯行，犯意
    各別，行為互殊，應予分論併罰。爰審酌被告任意竊取他人
    財物，漠視他人財產法益，所為對於社會治安亦生危害，所
    竊得之物品價值甚高，並參以被告於犯罪後未坦承犯行，仍
    飾詞卸責，態度不佳等一切情狀，量處如主文所示之刑，並
    定其應執行之刑。另扣案之變壓器1 台、電焊器1 台、電鑽
    1 台、電鍊鉅1 台、CO2 切割器1 台、側頻器2 台，雖屬被
    告所有之物，然被告均稱此乃其擔任鐵工、木工工作所用之
    工具（見警卷第7 至第8 頁），此外並無證據證明係被告用
    以供作本件竊盜犯行所用之工具，爰不為沒收之諭知。
據上論斷，應依刑事訴訟法第284 條之1 、第299 條第1 項前段
，刑法第28條、第321 條第1 項第4 款、第51條第5 款，判決如
主文。
本案經檢察官顏珮珊到庭執行職務。
中    華    民    國    97    年    6     月    30    日
                  刑事第一庭    法  官  羅培毓
以上正本證明與原本無異。
如不服本判決應於收受本判決送達後十日內向本院提出上訴書狀，
其未敘述上訴理由者，並得於提起上訴後十日內向本院補提理由
書狀（均須按他造當事人之人數附繕本）「切勿逕送上級法院」
中    華    民    國    97    年    6     月    30    日
                                書記官  呂坤宗
附錄本判決論罪科刑法條：
中華民國刑法第321條
（加重竊盜罪）
犯竊盜罪而有左列情形之一者，處六月以上、五年以下有期徒刑
：
一、於夜間侵入住宅或有人居住之建築物、船艦或隱匿其內而犯
    之者。
二、毀越門扇、牆垣或其他安全設備而犯之者。
三、攜帶兇器而犯之者。
四、結夥三人以上而犯之者。
五、乘火災、水災或其他災害之際而犯之者。
六、在車站或埠頭而犯之者。
前項之未遂犯罰之。
附表：
 ┌──┬─────┬──────┬───┬───────┐
 │編號│行 竊 日期│行 竊 地 點 │被害人│竊  得  物  品│
 ├──┼─────┼──────┼───┼───────┤
 │ 1  │96年5月19 │南投縣竹山鎮│戊○○│電台設頻電池2 │
 │    │日5時0分許│中心嶺山區  │      │個、功率放大器│
 │    │          │            │      │乙個。        │
 ├──┼─────┼──────┼───┼───────┤
 │ 2  │96年5月19 │南投縣竹山鎮│己○○│功率放大器乙個│
 │    │日5時40分 │中心嶺山區  │      │、電源供應器6 │
 │    │許        │            │      │台。          │
 ├──┼─────┼──────┼───┼───────┤
 │ 3  │96年5月23 │台中縣太平市│丙○○│電台設頻電池、│
 │    │日3時36分 │大興路與大興│      │功率放大器、激│
 │    │許        │1街口       │      │勵器、微波接收│
 │    │          │            │      │器、衛星定位器│
 │    │          │            │      │各乙個。      │
 ├──┼─────┼──────┼───┼───────┤
 │ 4  │96年5月23 │台中縣太平市│丁○○│微波接收器、激│
 │    │日4時0分許│頭汴坑山區  │      │勵器、濾波器各│
 │    │          │            │      │乙個、電源供應│
 │    │          │            │      │器5台         │
 └──┴─────┴──────┴───┴───────┘


司法院資訊處製作；財團法人民間司法改革基金會備份。
